臺灣桃園地方法院刑事判決　　　　　　　　　　　　九十二年度易字第一一一二號
　　公　訴　人　臺灣桃園地方法院檢察署檢察官
　　被　　　告　甲○○
右列被告因竊盜案件，經檢察官提起公訴（九十二年度偵字第一○六一七、一○六五
六號），本院決判如左：
    主  文
甲○○共同竊盜，累犯，處有期徒刑陸月，如易科罰金，以參佰元折算壹日。
    事  實
一、甲○○前於民國（下同）八十九年間因犯竊盜罪，經本院判處有期徒刑六月確定
    ，於九十一年八月十二日執行完畢，猶不知悔改，竟與戊○○（已經檢察官另行
    偵辦中）共同意圖為自己不法之所有，並基於犯意聯絡，利用戊○○先前向同居
    友人乙○○借取鑰匙時所複製之鑰匙，於九十二年一月十三日下午二時許，共同
    至桃園縣大溪鎮○○路一○四號乙○○之母丙○○○住處，持前揭複製鑰匙開門
    進入上開住宅（侵入住宅部分未據告訴），並以徒手方式竊得丙○○○所有之洋
    酒八瓶（價值新臺幣【下同】三萬元）、金飾十四件（價值三萬五千元）、武士
    刀飾物二支（價值一萬元）等物，得手後立即逃離現場。嗣經丙○○○報警，經
    警在上開屋內採得甲○○、戊○○之指紋，始悉上情。
二、案經桃園縣警察局大溪分局報請台灣桃園地方法院檢察署檢察官偵查起訴。
    理  由
一、訊之被告甲○○固坦承有於上揭時、地，與戊○○持複製鑰匙進入丙○○○之住
    宅，並與戊○○一同打包三個紙袋等事實，惟矢口否認有何竊盜之犯行，辯稱：
    伊沒有偷竊任何物品，伊只是幫戊○○收拾衣物，至於是否戊○○拿的，伊就不
    清楚了云云。惟查：
    （一）證人即被害人丙○○○於警訊中指述：「（你於何時？何地發現遭竊？）
          於九十二年一月十三日晚間六時許，在桃園縣大溪鎮○○路一○四號住家
          內，發現物品遭人竊走。」、「（遭竊那些物品？）遭竊洋酒八瓶總價值
          三萬元，我女兒黃金首飾八件總價值二萬元，本人黃金首飾六件總價值一
          萬五千元，我兒子武士刀二支總價值一萬元。」、「（如何發生？有無遺
          留犯罪工具？）應由前門侵入，且門窗沒有破壞的痕跡，二樓書房地板上
          留有疑是歹徒所遺留之煙屁股，我懷疑可能是我兒子的朋友所為。」（見
          偵查卷第十八頁附九十二年一月十四日偵訊筆錄）；證人即丙○○○之子
          乙○○於警訊中亦證述：「（你是否知道你家於九十二年一月二十三日晚
          間六時許遭竊？）我知道，當天是我先發現家中遭竊後通知我媽媽李黃玉
          菜及弟弟李健賓到場報警處理。」、「（因何現場有你、戊○○、甲○○
          的指紋？）遭竊現場是我家所以有我的指紋，戊○○我是認識，也到我家
          泡茶，但我媽及我妹房間則平常就上鎖，在警方未查出何人之前，我也懷
          疑戊○○，現在我可以確定戊○○行竊我家。」、「（因何懷疑戊○○偷
          竊你家？）戊○○曾拿我鑰匙一把，並騎我車出去，除此之外，不曾有外
          人拿我鑰匙，因我家遭竊時，我檢視門窗均無遭破壞，所以我懷疑，陳玉
          芬借我車時順便將鑰匙拿去複製，再偷竊我家。」等語（見偵查卷第十九
          頁附九十二年四月十六日偵訊筆錄）。而證人丙○○○、乙○○關於遭竊
          時，其住處之門窗均未遭破壞等情，核與被告警訊及偵審中均供稱係由證
          人戊○○持複製鑰匙進入上址等情相符，此外，復有遭竊之現場照片十一
          張在卷可資佐證（見偵查卷第二十一頁至第二十頁），足認證人丙○○○
          、乙○○關於其住處遭人竊盜之陳述，尚非無據，應堪採信。
    （二）關於上開竊盜事實，已經被告甲○○於警訊及偵查中自白。被告甲○○先
          於警訊中供稱：「當時是戊○○找我，要我載她到大溪鎮拿衣服，因陳玉
          芬是我女朋友，所以我就載她去，到達大溪鎮○○路一○四號後戊○○拿
          鑰匙開門，我與她一同進入該屋內，當時我在一樓等她，而戊○○則上樓
          拿衣服，我在一樓等二十分鐘未見她下樓，我就上樓找她，在二樓我見陳
          玉芬在靠陽台的房間翻東西，房間被翻的亂七八糟，她叫我拿袋子幫忙裝
          ，我幫她裝一個紙袋後，我們二人就提了三個紙袋。」、「當時我見陳玉
          芬翻動到那麼亂，我有告訴她不是妳的東西不要拿，戊○○說沒有關係，
          所以就多裝二個裝子走（袋內的東西我知道都不是戊○○的）。」、「（
          你知道戊○○在偷竊別人財物？）我知道。」、「（你明知與戊○○偷竊
          丙○○○財物，為何還做？）我當時沒想那麼多，所以就做了這件事。」
          等語（見偵查卷第五頁附九十二年六月十二日偵訊筆錄）。被告甲○○復
          於偵查中供稱：「我說別人的東西，不要拿，我也想趕快走。」、「（怎
          麼知道是別人的東西？）因為她說是去拿衣服，她有鑰匙開一樓大門，我
          上去看她翻東西，翻的很亂，除了衣服，還拿了別的東西，我就知道了。
          」等語（見偵查卷第四十四頁之九十二年六月十二日訊問筆錄）。雖然被
          告甲○○於審理中翻異前供，否認曾於警訊中坦承知道戊○○在偷東西云
          云，惟經本院勘驗被告甲○○於九十二年六月十二日上午十時許之警訊筆
          錄錄音帶，發現：錄音內容與警訊筆錄中所載大致相符；錄音全程紀
          錄，且自對話中，可判斷訊問人即警察就本案經過情形，詳細訊問被告，
          反復求證，被告均係經思考後始回答，一問一答間，顯非照本宣科，被告
          所答均出自於任意性，於上開筆錄中，確有坦承知道自己及戊○○當時是
          在偷竊別人財物，並稱當時沒有多想，就做了這件事等情，有本院九十三
          年一月五日勘驗筆錄一份在卷可按（見本院卷第七十二頁）。而經本院當
          庭提示上開勘驗筆錄，被告甲○○即改稱：「我確實有對戊○○說別人的
          東西不要拿，戊○○說沒有關係。」等語（見本院卷第八十七頁之九十三
          年一月十二日審判筆錄）。是依上開勘驗結果，足信被告於警訊中之自白
          確出於自由意志而為之，且確曾坦承與戊○○進入證人丙○○○住宅後已
          知悉戊○○係偷竊丙○○○之財物無誤。
    （三）被告一再辯稱係幫證人戊○○到上址收拾衣服，並沒有偷竊云云；證人陳
          芬亦陳述：「我是拿我的衣服及布娃娃，之前我和乙○○在那邊同居，那
          天我叫甲○○去拿原本放在那邊的東西。」等語（見本院卷第五十七頁之
          九十二年十二月二十二日審判筆錄）。惟質之被告：「（到被害人家後，
          他是到那一個房間拿衣服？）她先上去，我上去後是看到她是在二樓靠馬
          路的陽台的房間，她蹲在矮櫃旁邊找東西，旁邊有一些紙盒子。」等語（
          本院卷第六十頁之九十二年十二月二十二日審判筆錄）；惟證人戊○○則
          陳述：「（你和乙○○同居時，是住那一個房間？）住三樓最裡面的房間
          。」、「（有無到二樓靠馬路的房間？）沒有，我沒有去二樓的房間。」
          等語（見本院卷第六十二頁之九十二年十二月二十二日審判筆錄），即被
          告與證人戊○○二人，關於是否到過上址二樓靠陽台房間之陳述，顯有出
          入。再證人即案發後到場採證之警察丁○○證稱：「（是否記得戊○○的
          指紋在何處採得？）戊○○的指紋（編號二）是在二樓塑膠抽屜，被告的
          指紋（編號八）是在珠寶盒裡面採的，編號八的指紋是用煙薰法採取，所
          以是用照相的，相片有隨案移送，編號二的指紋是用煙薰及粉墨法採取的
          ，以膠片留存，在編號二膠片背面有註記，送鑑指紋卡的背後都有註記是
          在何處採到的。」等語（見本院卷第八十七頁、第八十八頁之九十三年一
          月十二日審判筆錄），核與內政部警政署刑事警察局九十二年二月二十五
          日刑紋字第○九二○○二七四三七號鑑驗書所載，現場採集之指紋經電腦
          系統比對與戊○○左小指、甲○○左姆指指紋相符等語，均相吻合（見偵
          查卷第二十八頁）。是依上開證人丁○○之證述及卷附之指紋鑑定書，足
          以認定被告與證人戊○○確於案發時，到過上址二樓靠陽台之房間且曾拿
          取過該房間內之珠寶盒無誤。查證人戊○○上開與乙○○同居時，係居住
          於上址之三樓房間，業經證人戊○○證述如前，即戊○○個人之衣物應置
          放於上址之三樓房間，何以要到與其無關之二樓靠陽台的房間翻找衣物？
          證人戊○○上開證述，與常情不符，顯然有避重就輕之情形。再證人李黃
          玉菜於審理中亦證稱：二樓靠近陽台的房間是伊的房間，伊的金飾也是在
          那個房間丟掉的等語（見本院卷第六十一頁之九十二年十二月二十二日審
          判筆錄），足認證人戊○○到非其居住之二樓靠陽台房間翻找物品，確係
          為偷竊物品無疑。
    （四）綜上所述，證人戊○○確有到上開丙○○○住宅二樓房間偷竊物品，再依
          被告於警訊、偵查中自白知悉證人戊○○係偷竊物品等語，本件事證相當
          明確，被告之竊盜犯行已經可以認定，應依法論罪科刑。
二、核被告所為，係犯刑法第三百二十條第一項竊盜罪。被告與證人戊○○間，就上
    開竊盜犯行有犯意聯絡及行為分擔，為共同正犯。又被告前於八十九年間因犯竊
    盜罪，經本院判處有期徒刑六月確定，於九十一年八月十二日執行完畢，有台灣
    高等法院被告全國前案紀錄表一份在卷可按，其於五年以內，再犯本件有期徒刑
    以上之罪，為累犯，應依刑法第四十七條之規定加重其刑。爰審酌被告有多次犯
    罪前科，素行不佳，於前案竊盜所處有期徒刑執行完畢後再犯本件之罪，顯然無
    悔過之意，及被告犯後否認犯罪，態度不佳，並竊得財物之價值等一切情狀，量
    處如主文所示之刑，並諭知易科罰金之折算標準。
據上論斷，應依刑事訴訟法第二百九十九條第一項前段、刑法第三百二十條第一項、
第二十八條、第四十七條、罰金罰鍰提高標準條例第一條前段，第二條，判決如主文
。
本案經檢察官陳志全到庭執行職務。
中      華      民      國      九十三        年    二     月    十二   日
                                           臺灣桃園地方法院刑事第七庭
                                               審判長法官    孫 惠 琳
                                                     法官    林 惠 霞
                                                     法官    劉 為 丕
右正本證明與原本無異。
如不服本判決，應於判決送達後十日內向本院提出上訴狀( 應附繕本 )，上訴於
臺灣高等法院。
                                                    書記官   方 秀 貞
中      華      民      國      九十三       年     二    月    十七    日
附錄本案論罪科刑法條：
刑法第三百二十條第一項
意圖為自己或第三人不法之所有，而竊取他人之動產者，為竊盜罪，處五年以下有期
徒刑、拘役或五百元以下罰金。
